fi: Ruoka, juoma ja tupakkatuotteet > Ruokatuotteet > Maitotuotteet: Voi ja margariini; Juusto; Maitojauhe kahviin; Raejuusto; Kerma; Kefiiri; Maito; Hapankerma; Kermavaahto; Jogurtti
pt-BR: Alimentos, bebidas e tabaco > Alimentos > Lacticínios: Manteiga e margarina; Queijo; Cremeira para café; Queijo cottage; Creme; Kefir; Leite; Creme azedo; Chantili; Iogurte
da: Fødevarer, drikkevarer og tobak > Fødevarer > Mælkeprodukter: Smør og margarine; Ost; Kaffefløde; Hytteost; Fløde; Kefir; Mælk; Creme fraiche; Piskefløde; Yoghurt
sl-SI: Hrana, pijača in tobak > Prehrambeni izdelki > Mlečni izdelki: Maslo in margarina; Sir; Kavna smetana; Zrnati sir; Smetana; Kefir; Mleko; Kisla smetana; Stepena smetana; Jogurt
fr: Alimentation, boissons et tabac > Aliments > Produits laitiers: Beurre et margarine; Fromage; Dosettes de lait; Fromage blanc; Crème; Kéfir; Lait; Crème aigre; Crème Chantilly; Yogourt
ko: 식품/음료/담배 > 식품 > 유제품: 버터/마가린; 치즈; 커피 크리머; 코티지 치즈; 크림; 케피어; 우유; 사워크림; 휘핑 크림; 요거트
sv: Mat, dryck och tobak > Livsmedel > Mjölkprodukter: Smör och margarin; Ost; Kaffecreamer; Keso; Kräm; Kefir; Mjölk; Gräddfil; Vispgrädde; Yoghurt
pt-PT: Comida, bebidas e tabaco > Artigos alimentares > Produtos lácteos: Manteiga e margarina; Queijo; Natas/creme para café; Coalhada; Creme; Kefir; Leite; Natas ácidas; Chantilly; Iogurte
th: อาหาร เครื่องดื่ม และยาสูบ > รายการอาหาร > ผลิตภัณฑ์จากนม: เนยและเนยเทียม; ชีส; ครีมเทียม; คอทเทจชีส; ครีม; คีเฟอร์; นม; ครีมเปรี้ยว; วิปครีม; โยเกิร์ต
ja: 食品・飲料 > 食品 > 乳製品: バター・マーガリン; チーズ; コーヒーフレッシュ; カッテージチーズ; クリーム; ケフィア; 牛乳・ミルク; サワークリーム; ホイップクリーム; ヨーグルト
cs: Jídlo, pití a tabák > Potraviny > Mléčné výrobky: Máslo a margarín; Sýr; Smetana do kávy; Tvaroh; Smetana; Kefír; Mléko; Zakysaná smetana; Šlehačka; Jogurt
el: Τρόφιμα, ποτά & προϊόντα καπνού > Είδη διατροφής > Γαλακτοκομικά προϊόντα: Βούτυρο & μαργαρίνη; Τυρί; Κρέμα καφέ; Τυρί κότατζ; Κρέμα; Κεφίρ; Γάλα; Ξινή κρέμα; Χτυπημένη κρέμα; Γιαούρτι
pl: Żywność, napoje i tytoń > Żywność > Nabiał: Masła i margaryny; Ser; Śmietanki do kawy; Serki ziarniste; Krem; Kefir; Mleko; Śmietany kwaśne; Bite śmietany; Jogurty
en: Food, Beverages & Tobacco > Food Items > Dairy Products: Butter & Margarine; Cheese; Coffee Creamer; Cottage Cheese; Cream; Kefir; Milk; Sour Cream; Whipped Cream; Yogurt
zh-CN: 饮食/烟酒 > 食品 > 乳制品: 黄油/​​人造黄油; 芝士/西式奶酪; 咖啡奶精; 白干酪; 奶油; 开菲尔酸奶; 牛奶; 酸奶油; 奶油霜; 酸奶
ro-RO: Alimente, băuturi și tutun > Produse alimentare > Produse lactate: Unt și margarină; Brânză; Cremă pentru cafea; Brânză de vaci; Smântână; Chefir; Lapte; Smântână fermentată; Frișcă; Iaurt
es: Alimentación, bebida y tabaco > Alimentos > Lácteos: Mantequilla y margarina; Queso; Leche para café; Queso Cottage; Crema; Kéfir; Leche; Crema agria; Nata montada; Yogur
de: Nahrungsmittel, Getränke & Tabak > Lebensmittel > Milchprodukte: Butter & Margarine; Käse; Kaffeeweißer; Hüttenkäse; Creme; Kefir; Milch; Sauerrahm; Sprühsahne; Joghurt
hu: Élelmiszerek, italok és dohányáru > Élelmiszertételek > Tejtermékek: Vaj és margarin; Sajt; Kávékrémpor; Túró; Krém; Kefir; Tej; Tejföl; Felvert tejszínhab; Joghurt
tr: Yiyecek, İçecekler ve Tütün Mamülleri > Yiyecek Çeşitleri > Süt Ürünleri: Tereyağı ve Margarin; Peynir; Kahve Kreması; Süzme Peynir; Krema; Kefir; Süt; Ekşi Krema; Çırpılmış Krema; Yoğurt
vi: Thực phẩm, đồ uống và thuốc lá > Hàng thực phẩm > Sản phẩm sữa: Bơ và bơ thực vật; Phô mai; Kem pha cà phê; Phô mai từ sữa đã gạn kem; Kem; Nấm sữa kefir; Sữa; Kem chua; Kem đánh bông; Sữa chua
lt-LT: Maistas, gėrimai ir tabakas > Maisto prekės > Pieno produktai: Sviestas ir margarinas; Sūris; Grietinėlė kavai; Varškės sūris; Grietinėlė; Kefyras; Pienas; Grietinė; Plakta grietinėlė; Jogurtas
it: Cibo, bevande e tabacco > Alimenti > Prodotti caseari: Burro e margarina; Formaggio; Cremina per caffè; Fiocchi di latte; Crema; Kefir; Latte; Panna acida; Panna montata; Yogurt
bg-BG: Храна, напитки и тютюневи изделия > Хранителни продукти > Млечни продукти: Масло и маргарин; Сирене; Сметана за кафе; Извара; Сметана; Кефир; Мляко; Заквасена сметана; Бита сметана; Кисело мляко
nl: Eten, drinken en tabak > Voedselitems > Zuivelproducten: Boter en margarine; Kaas; Koffieroom; Cottage cheese; Crème; Kefir; Melk; Zure room; Slagroom; Yoghurt
hr-HR: Hrana, piće i duhan > Prehrambeni artikli > Mliječni proizvodi: Maslac i margarin; Sir; Vrhnje za kavu; Svježi sir; Vrhnje; Kefir; Mlijeko; Kiselo vrhnje; Šlag; Jogurt
ru: Продукты, напитки и табачные изделия > Пищевые продукты > Молочные продукты: Масло и маргарин; Сыр; Сливки для кофе; Творог; Сливки; Кефир; Молоко; Сметана; Взбитые сливки; Йогурт
nb: Mat, drikkevarer og tobakk > Matvarer > Meieriprodukter: Smør og margarin; Ost; Kaffefløte; Cottage cheese; Krem; Kefir; Melk; Rømme; Pisket krem; Yoghurt
zh-TW: 食物、飲料和菸草 > 食品 > 乳製品: 奶油/人造奶油; 起司; 奶精; 茅屋起司; 鮮奶油; 克菲爾; 牛奶; 酸奶油; 生奶油; 優格
sk-SK: Potraviny, nápoje a tabakové výrobky > Potraviny > Mliečne výrobky: Maslo a margarín; Syr; Smotana do kávy; Cottage cheese; Smotana; Kefír; Mlieko; Kyslá smotana; Šľahačka; Jogurt